---
title: "Bandas de Bollinger para Bitcoin"
author: "Cristian Daniel López Rios"
date: "`r Sys.Date()`"
output: word_document
runtime: shiny
---


## Definir la UI
```{r , eval=FALSE}
library(shiny)
library(quantmod)
```

## Definir la UI
```{r , eval=FALSE}
ui <- fluidPage(
  titlePanel("Visualización de Bitcoin con Bandas de Bollinger"),
  
  sidebarLayout(
    sidebarPanel(
      sliderInput("window",
                  "Selecciona la ventana para las Bandas de Bollinger:",
                  min = 10,
                  max = 50,
                  value = 20,
                  step = 1),
      helpText("Ajusta la longitud de la ventana de cálculo.")
    ),
    
    mainPanel(
      plotOutput("btcPlot"),
      plotOutput("bollingerPlot")
    )
  )
)

```



## Definir el servidor

```{r , eval=FALSE }
server <- function(input, output) {
  # Cargar datos históricos de Bitcoin
  btc_data <- reactive({
    getSymbols("BTC-USD", src = "yahoo", auto.assign = FALSE)  # Datos de Yahoo Finance
  })
  
  # Gráfico de Bitcoin (valores históricos)
  output$btcPlot <- renderPlot({
    data <- btc_data()
    chartSeries(data, 
                name = "Precio Histórico de Bitcoin (BTC-USD)",
                theme = chartTheme("white"))
  })
  
  # Gráfico de Bandas de Bollinger
```{r , eval=FALSE}
output$bollingerPlot <- renderPlot({
    data <- btc_data()
    bollinger <- BBands(Cl(data), n = input$window)  # Calcular Bandas de Bollinger
    
    chartSeries(data, 
                name = paste("Bandas de Bollinger (n =", input$window, ")"),
                TA = paste0("addBBands(n=", input$window, ", sd=2)"),
                theme = chartTheme("white"))
  })
}
  
```


## Definir el servidor
```{r, eval=FALSE}
shinyApp(ui = ui, server = server)
```

#Referencias
Cowpertwait, P. S. P.; Metcalfe, A. V. (2009). Introductory Time Series with R. Springer Science+Business Media.


